臺灣高等法院交通事件裁定　　　　　　 96年度交抗字第970號
即受處分人
抗　告　人　甲○○
上列抗告人因違反道路交通管理處罰條例案件，不服臺灣台北地
方法院96年度交聲字第808號，中華民國96年10月31日裁定（原
處分案號：北市裁二字第裁22-RA0000000號)，提起抗告，本院
裁定如下：
    主  文
原裁定撤銷，發回台灣台北地方法院。
    理  由
一、原裁定意旨略以：本件抗告人即受處分人於民國（下同）96
    年4月1日21時30分許，駕駛車號CP-5390自用小客車，行經
    基隆市○○路海洋大學前，經測速照相儀器測速拍照，以時
    速71公里超越限速行駛（當地限速50公里）之事實，經原處
    分機關以抗告人確有上述違規情事，依道路交通管理處罰條
    例第40條規定，裁處抗告人新台幣（下同）1800元罰鍰。經
    基隆市警察局以96年6月7日基警交字第0960016750號函覆說
    明：該測速照相機係「微電腦雷達測速自動照相設備」，係
    以雷達微波偵測超速車輛，能單獨選擇針對同向或對向車道
    行駛之車輛進行偵測，並可自動連續分別拍照。而依上開相
    片資料欄說明，異議人之車輛欄位顯示為「Ｆ」欄，及「停
    止間測來車用透明規」顯示，受處分人所駕駛之自用小客車
    確有超速無誤，而該測速照相機每年均送經濟部中央標準局
    檢定合格等語，認抗告人違規情形明確，抗告人異議無理由
    ，而予駁回。
二、抗告意旨略以：本件主要爭點在於在同一張照片中，同時有
    同方向且同車道行駛之2部車輛存在的情形下，即使違規照
    片中之車輛欄位顯示為「F」，如何證明係本車超速，而非
    他車超速? 況「F」僅能表示係逆向來車，如何利用「停止
    間測來車用透明規」，證明相片中2部車輛中之超速車輛是
    本車? 原舉發單位所提供之資料，無法合理證明2部車輛中
    之超速車輛確為本車，原裁定顯有重大瑕疵，爰依法提起抗
    告，請求撤銷原裁定等語。
三、經查：本件受處分人於96年4月1日21時30分許，駕駛車號CP
    -5 390自用小客車，行經基隆市○○路海洋大學前，經測速
    照相儀器測速拍照，而遭警舉發有超越限速行駛之違規，嗣
    經原處分機關裁處罰鍰1800元等情，此固有基隆市警局RA-0
    000000號舉發違反道路交通管理事件通知單及違規採證照片
    各一紙附卷可稽。惟：本件經基隆市警察局函覆：該測速
    照相機係「微電腦雷達測速自動照相設備」，係以雷達微波
    偵測超速車輛，能單獨選擇針對同向或對向車道行駛之車輛
    進行偵測，並可自動連續分別拍照。而依上開相片資料欄說
    明，異議人之車輛欄位顯示為「Ｆ」欄，及停止間測來車用
    透明規顯示，受處分人所駕駛之自用小客車確有超速無誤，
    有該局96年6月7日基警交字第0960016750號函附原審卷可稽
    。是依上開函文所示，舉發機關係以「停止間測來車用透明
    規」比對後，認受處分人有超速之違規行為，惟卷附資料為
    「停止間測去車用透明規」（參見原審卷第12頁），遍查原
    卷無警局函文所謂之「停止間測來車用透明規」，是原審所
    據受處分人有超速違規行為之卷證已有不符。再觀之卷附違
    規採證照片，照片中除受處分人所駕駛之CP-539 0號自用小
    客車外，尚有一輛不詳車號之機車跟隨其後，而依上所述，
    舉發機關所附，用以測量比對抗告人違規之依據已有錯誤，
    自無從審認何者為超速之車輛。
四、綜上所述，原審於本件違規事實之認定，顯有瑕疵，受處分
    人是否確有超速違規等情，自非無疑，應由原審再詳為調查
    。原審未予詳究，遽認受處分人於前揭時地，有超速之違規
    行為，而駁回其異議，尚有未當。抗告意旨指摘原裁定不當
    ，非無理由，自應由本院將原裁定撤銷，並發回原法院詳予
    調查後，另為適當之裁定。
據上論斷，應依道路交通案件處理辦法第26條，刑事訴訟法第41
3條前段，裁定如主文。
中　　華　　民　　國　　96　　年　　12　　月　　24　　日
                  刑事第九庭審判長法  官  劉景星
                                  法  官  吳啟民
                                  法  官  王敏慧
以上正本證明與原本無異。
不得再抗告。
                                  書記官  丁淑蘭
中　　華　　民　　國　　96　　年　　12　　月　　24　　日
